【裁判字號】    97,抗,1768
【裁判日期】    971027
【裁判案由】    停止執行
【裁判全文】
臺灣高等法院民事裁定                  97年度抗字第1768號
抗  告  人  甲○○
上列抗告人因與相對人財政部國有財產局間聲請停止執行事件，
對於中華民國97年8月29日臺灣臺北地方法院97年度聲字第3253
號所為裁定提起抗告，本院裁定如下：
    主  文
抗告駁回。
抗告程序費用新台幣壹仟元由抗告人負擔。
    理  由
一、抗告人於原法院聲請及原裁定意旨略以：台灣台北地方法院
    97年度執甲字第60137號強制執行事件，一旦執行將嚴重侵
    害抗告人之權益，相對人因涉嫌偽造文書、圖利、違反商業
    登記法罪嫌，抗告人已向台灣台北地方法院檢察署提出檢舉
    ，並訴請監察院查辦中，請鈞院於刑事訴訟案件判決確定前
    停止執行云云。原裁定以抗告人聲請停止執行之理由均與強
    制執行法第18條第2項規定之要件不合，駁回其之聲請。
二、抗告人抗告意旨略以：
    (一)本件雖無提起回復原狀之聲請，或再審或異議之訴，但依
      強制執行法第18條第2項規定，對於許可強制執行之裁定
      提起抗告時，法院因必要情形得為停止強制執行之裁定。
      故懇請鈞院裁定停止強制執行。
    (二)相對人財政部國有財產局（下稱國有財產局）依據台灣台
      北地方法院95年度重訴字第668號判決主文聲請之強制執
      行事件應予停止，因本件執行事件之標的一旦執行，勢難
      回復原狀，並將嚴重侵害抗告人之合法權益。且抗告人所
      有房屋實際座落於中山區○○段○○段49地號，並非相對
      人所主張座落於中山區○○段○○段48地號（重測後為中
      山區○○段○○段206地號），抗告人已提出行政救濟，
      確認抗告人之房屋座落於相對人所要執行之標的物位置上
      有瑕疵，須台北市中山地政事務所（下稱中山地政事務所
      ）進行確認，該事務所應本於職權回復抗告人之房屋登記
      。
    (三)中山地政事務所於94年3月17日依相對人國有財產局之申
      請，將抗告人門牌號碼為台北市中山區○○○路85巷53號
      建物辦理滅失登記，相對人國有財產局之公務人員涉有明
      知為不實之事項，而使公務員登載於所掌公文書之偽造文
      書罪嫌；因抗告人於台灣台北地方法院95年度重訴字第
      668 號事件敗訴之主要原因為原國有財產局副局長蘇維成
      及陳官保等人，涉嫌偽造文書及圖利等情事，抗告人已於
      97年3月10日，向台灣台北地方法院檢察署提出檢舉，其
      等並遭檢察官依法提起公訴。
    (四)請鈞院將原裁定廢棄，並裁定台灣台北地方法院97年度執
      甲字第60137號強制執行事件，於蘇維成及陳官保等人刑
      事訴訟案件判決確定前停止執行。
三、按強制執行程序開始後，執行法院即應依法定程序迅速進行
    ，除法律另有規定外，不停止執行，以確保債權人之權益，
    此觀強制執行法第18條第1項之規定自明。又同法第18條第2
    項規定：「有回復原狀之聲請，或提起再審或異議之訴，或
    對於和解為繼續審判之請求，或提起宣告調解無效之訴、撤
    銷調解之訴，或對於許可強制執行之裁定提起抗告時，法院
    因必要情形，或依聲請定相當並確實擔保，得為停止強制執
    行之裁定」，故援引上開規定聲請停止強制執行者，亦以確
    實符合上開規定之要件者為限。且「對於許可強制執行之裁
    定提起抗告」，係指法院依票據法就本票、依商務仲裁條例
    就仲裁判斷、依平均地權條例就返還耕地、依勞資爭議處理
    法就調解或仲裁、依國民住宅條例就收回國民住宅規定，而
    為許可強制執行之裁定，經債務人對於上開裁定提起抗告之
    情形（85年10月9日修正公布之強制執行法第18條立法理由
    參照）。
四、經查：本件抗告人以對於許可強制執行之裁定提起抗告為由
    ，聲請停止強制執行，揆諸前開說明，其顯係誤解強制執法
    第18條第2項之規定；另其聲請於蘇維成及陳官保等人刑事
    訴訟案件判決確定前停止執行乙節，則與強制執法第18條第
    2項或其他得聲請停止強制執行之事由不符。綜上所述，抗
    告人聲請裁定停止台灣台北地方法院97年度執甲字第60137
    號強制執行事件，尚非所許，原法院駁回抗告人之聲請，並
    無不當，抗告意旨指摘原裁定不當，聲明廢棄，為無理由，
    應予駁回。
五、據上論結，本件抗告為無理由，爰裁定如主文。
中    華    民    國    97    年    10    月    27    日
                    民事第十四庭
                        審判長法  官  張  蘭
                              法  官  鄭純惠
                              法  官  邱瑞祥
正本係照原本作成。
本裁定除以適用法規顯有錯誤為理由，並經本院許可外，不得再
抗告。如提起再抗告，應於收受後10日內委任律師為訴訟代理人
向本院提出再抗告狀，並繳納再抗告費新台幣1千元。
中    華    民    國    97    年    10    月    28    日
                              書記官  明祖星


司法院資訊處製作；財團法人民間司法改革基金會備份。
